# 陈版主，请教固定资产减值准备计算问题

提问人：liufengwen 时间：2013-12-22 19:04:38
公司厂房与设备于 2012 年底达到可使用状态，公司向保税区管委会申请开工未得到许可答复，致使车间与设备处于闲置状态，经判断，公司开工的可能性不大，公司对固定资产需要计提减值准备，减值准备怎么计算合适（感觉课本上讲的还是有点模糊，实务怎么处理）？

回答人：chenyiwei
建议提供更具体的背景信息，另外你也需要提供一些你的初步想法以供讨论。否则问题的回答很可能只是一般化的。

提问人：liufengwen 时间：2013-12-23 13:30:00
公司结合年限成新率（权重20%）及现场考察成新率（权重80%）后计算综合成新率，以综合成新率与账面原值折算出公允价值。证监局在检查时认为公允价值的取得方法不恰当，认定此方法为资产评估中的成本法，即在资产继续使用的前提下，从估计更新或重置资产的现时成本中减去各种应计损耗来确定资产的价值，不符合《以财务报告为目的的评估指南（试行）》（中注协【 2007 】 169号）第三十六条的规定“会计准则规定的资产减值测试不适用成本法”。

回答人：chenyiwei
证监局的意见是合理的。因为资产减值是资产可收回金额低于账面价值的差额，而可收回金额是“公允价值减去处置费用”和“未来现金流量现值”两者中的较高者，前者类似于市场法下的评估结果；后者类似于收益法下的评估结果，而成本法下的评估结果既不代表“公允价值减去处置费用”，也不代表“未来现金流量现值”，因此不能作为确定可收回金额的依据。建议采用市场法和收益法评估，取其中的较高者为可收回金额。

提问人：liufengwen 时间：2013-12-24 10:10:51
在采用市场法时是否可以用新固定资产的现在价值*成新度?

回答人：chenyiwei
一般不可以，应根据同类或类似资产（旧货）（在确定比较对象时，应考虑成新度因素）的市场销售价格确定。